# **Nawress RIAHI**

# PROFESSEUR INFORMATIQUE/ ENSEIGNANT AU PRIMAIRE ET SECONDAIRE



### **PROFIL**

Enseignante en informatique. Ayant une solide expérience en termes de transmission du savoir. Titulaire d'un mastère en informatique décisionnelle de gestion (Business intelligence), justifiant d'une expérience de 16 ans dans l'enseignement et monitoring des élèves de tous les âges et avec 15.5 comme note d'inspection. Personne dynamique et passionnée ayant les connaissances techniques, le sens de l'analyse et de la répartie. Le professeur d'informatique est à la fois un technicien, un enseignant et il fait de la veille technologique, assure la disponibilité du matériel, écoute ses élèves et garanti un suivi régulier de sa classe et à la détection des talents. Je cherche toujours à développer mes connaissances en informatiques et de suivre les nouveautés technologiques.

## **EXPÉRIENCE PROFESSIONNELLE**

Sep 2020 – Aujourd'hui Lycée Farhat Hached, Gabes

Gabes, Tunisie Professeur Émérite en informatique

Sep. 2018 – Sep. 2020 Collège Ibn Khaldoun, Gabes

Gabes, Tunisie Professeur principale en Informatique

Sep. 2010 – Sep. 2018 Collège Pilote de Gabes

Gabes, Tunisie Professeur principale hors classe en Informatique

Oct.2006 – Sep. 2010 Gabes, Tunisie Collège Abdelslem Saafi (Trik el Hamma), Gabes

Professeur en Informatique

### **APTITUDES**

- Préparer la matière à enseigner aux élèves conformément au programme approuvé par le Ministère de l'Éducation
- Diriger les élèves dans des activités visant à promouvoir leur développement physique, mental et social et leur maturité scolaire
- Évaluer les progrès des élèves et discuter des résultats avec les élèves, les parents et les autorités scolaires
- Préparer, faire passer des devoirs et évaluer les élèves
- Aider des étudiants dans leur apprentissage et cerner les besoins en apprentissage de chaque élevé
- Suivre les avancées dans le domaine informatique

- Travailler avec des environnements d'apprentissage virtuels (google Classroom, google Meet, Zoom)
- Préparer le contenu de leçons et élaborer un plan de cours
- Concevoir du matériel pédagogique numérique (les présentations power Point)
- Maintenir la discipline des élèves
- Adapter l'enseignement aux capacités des étudiants
- Utiliser des outils informatiques
- Réunir du matériel pédagogique
- Gérer une classe (tous les âges)
- Assurer la maintenance de matériel informatique (installation matérielle et logicielle)
- Procédures des établissements d'enseignement secondaire
- Enseigner la culture numérique
- Surveiller le comportement d'élèves, gérer les relations entre eux par La communication et la collaboration,
- Garantir la sécurité d'élèves
- Observer les progrès d'élèves
- Coopérer avec des professionnels de l'enseignement
- Participer à des réunions du personnel, des conférences éducatives et des ateliers de formation destinés aux enseignants avec l'inspecteur

### **EDUCATION**

2019 - 2021	Master Recherche en informatique Décisionnelle de Gestion (Business Intelligence) Institut Supérieur de Gestion (mention bien)			
Gabes, Tunisie				
2005- 2006	Maîtrise en Informatique Appliquée à la Gestion			
Gabes, Tunisie	Institut Supérieur de Gestion (mention Assez bien)			
2001- 2002	Baccalauréat en Economie et Gestion			
Gabes, Tunisie				
	Lycée Secondaire Boulbeba (mention Assez bien)			

## **CERTIFICATION ET STAGE EN INFORMATIQUE**

- Aout 2022 : Formation au développent Web en cours
- Aout 2022 : Stage chez la Startup digitale Solixy
- Janvier 2015: certification Microsoft Microsoft Office Specialist (office 2013 Word, Excel, Power point)
- Juin 2015 certification Microsoft HTML5 Application Development Fundamentals
- Mars 2010 : Certificat de compétence en informatique 2Ci dans le cadre du programme Intel®Teach (Master Teacher)
- Octobre 2006 : Certificat d'aptitude professionnelle à l'enseignement secondaire (CAPES) en informatique

## **COMPETENCES**

- Système d'exploitation Windows7.10 (sauvegarde et restauration des systèmes)
- Excellence connaissance de Microsoft Office et Microsoft office 365
- Bonne maitrise de Microsoft Excel
- Bonne maitrise de Gant Projet pour la gestion des projets
- Traitement d'image, de son et de vidéo
- Initiation à la programmation avec Scratch
- Initiation à la programmation python ave la module Turtle
- Bonne maitrise de Microsoft Accès (ainsi que les requêtes SQL)
- Bonne maitrise de Google drive (Forms-docs-sites-sheets)
- Analyse de données avec Python (numpy-pandas et matplotlib)
- Bonne connaissance des langages de programmation (SQL, PL/SQL)
- Développement Web (Html, css,js)
- Des connaissances techniques dans l'installation matérielle et logicielle des laboratoires informatiques
- Moyenne connaissance en robotique sur Arduino (Esp32)
- Git et GitHub

## **LANGUES**

Français: Niveau B2 avancé

Anglais:

Un certificat IELTS International English Language Testing System (2018) (General training): band 6

Compréhension orale : band 4.5

Expression orale : band 7 Compréhension écrite : band 5 Expression écrite : band 6.5

# **Nawress RIAHI**

# COMPUTER SCIENCE TEACHER/ PRIMARY AND SECONDARY SCHOOL TEACHER



#### **PROFILE**

Computer science teacher. Having a solid experience in terms of knowledge transmission. Holder of a master's degree in business intelligence, with 16 years of experience in student's teaching and monitoring and with 15.5 as an inspection grade. Dynamic and passionate person with technical knowledge, a sense of analysis and repartee. The computer teacher is at the same time a technician, a teacher and he does technology watch, ensures the availability of equipment, listens to his students and guarantees regular monitoring of his class and the detection of talents. I am always looking to develop my knowledge of computer science and to follow the technological novelties.

### PROFESSIONAL EXPERIENCE

Sep 2020 – Today
Gabes, Tunisia

Farhat Hached High School, Gabes
Emeritus Professor of Computer Science

Ibn Khaldoun College, Gabes

Gabes, Tunisia Senior

Professor of Computer Science

Pilot College of Gabes

Gabes, Tunisia

Senior Professor in Computer Science

Oct. 2006 – Sep. 2010

Abdelslem Saafi College (Trik el Hamma), Gabes

Professor of Computer Science

### **SKILLS**

Gabes, Tunisia

- Prepare the material to be taught to students in accordance with the curriculum approved by the Ministry
  of Education
- Lead students in activities to promote their physical, mental and social development and school readiness
- Assess student progress and discuss outcomes with students, parents and school authorities
- Prepare, pass homework and evaluate students
- Assist students in their learning and addressthe learning needs of each student
- Track advances in IT
- Working with virtual learning environments (google Classroom, google Meet, Zoom)
- Prepare lesson content anddevelop a lesson plan

- Design digital teaching materials (power point presentations)
- Maintaining student discipline
- Adapting teaching to students' abilities
- Use computer tools
- · Gather teaching materials
- Manage a class (all ages)
- Maintain computer hardware (hardware and software installation)
- Procedures for secondary schools
- Teaching digital literacy
- Monitor the behaviour of pupils, manage relations between them through communication and collaboration,
- Keeping students safe
- Observe student progress
- Cooperate with teaching professionals
- · Participate in staff meetings, educational conferences and teacher training workshops with the inspector

### **EDUCATION**

2019 - 2021 Gabes, Tunisia	Research Master in Business Intelligence Higher Institute of Management (honors)		
2005- 2006 <i>Gabes,</i> Tunisia	Master's degree in Computer Science Applied to Management Higher Institute of Management (mention Fairly good)		
2001- 2002 Gabes, Tunisia	Bachelor's degree in Economics and Management Secondary School Boulbeba (mention Fairly good)		

## CERTIFICATION AND INTERNSHIP IN COMPUTER SCIENCE

- August 2022: Web development training in progress
- August 2022: Internship at the Digital Startup Solixy
- Janvier 2015: certification Microsoft Microsoft Office Specialist (office 2013 Word, Excel, Power point)
- June 2015 Microsoft HTML5 certification Application Development Fundamentals
- March 2010: 2Ci Computer Proficiency Certificate as part of the Intel® Teach Program (Master Teacher)
- October 2006: Certificate of Professional Aptitude for Secondary Education (CAPES)

### **COMPETENCES**

- Windows 7.10 operating system (System Backup and Restore)
- Excellent knowledge of Microsoft Office and Microsoft Office 365
- Good command of Microsoft Excel
- Good command of Project Glove for project management
- Image, sound and video processing
- Introduction to programming with Scratch
- Introduction to python programming with the Turtle module
- Good command of Microsoft Access (as well as SQL queries)
- Good command of Google drive (Forms-docs-sites-sheets)
- Data analysis with Python (numpy-pandas and matplotlib)
- Good knowledge of programming languages (SQL, PL/SQL)
- Web development (Html, css, js)
- Technical knowledge in the hardware and software installation of computer laboratories
- Average knowledge in robotics on Arduino (Esp32)
- Git and GitHub

### **LANGUAGES**

French: Level B2

**English** 

IELTS Certificate International English Language Testing System (2018) (General training): band 6

- Listening comprehension: band 4.5
- Expression oral: band 7
- Reading comprehension: band 5
- Written expression: band 6.5